臺灣桃園地方法院刑事裁定
111年度聲字第2528號
聲  請  人  臺灣桃園地方檢察署檢察官
受  刑  人  鄭翔宇



上列聲請人因受刑人數罪併罰有二裁判以上，聲請定其應執行之
刑（111年度執聲字第1736號），本院裁定如下：
    主  文
鄭翔宇犯如附表所示之罪，所處如附表所示之刑，應執行拘役壹
佰貳拾日，如易科罰金，以新臺幣壹仟元折算壹日。
    理  由
一、聲請意旨略以：受刑人鄭翔宇因犯竊盜等案件，先後判決確
    定如附表所示之刑，應依刑法第53條、第51條第6 款規定，
    定其應執行之刑，爰依刑事訴訟法第477 條第1 項聲請裁定
    等語。
二、按裁判確定前犯數罪者，併合處罰之；數罪併罰，有二裁判
    以上者，依第51條之規定，定其應執行之刑，刑法第50條第
    1項前段、第53條分別定有明文。又數罪併罰，分別宣告其
    罪之刑，宣告多數拘役者，於各刑中之最長期以上，各刑合
    併之刑期以下，定其刑期，但不得逾120日，刑法第51條第6
    款亦定有明文。而刑事訴訟法關於對第二審上訴案件之定應
    執行之刑之規定，已明定有不利益變更禁止原則之適用；而
    分屬不同案件之數罪併罰，倘一裁判宣告數罪之刑，曾經定
    其執行刑，再與其他裁判宣告之刑定其執行刑時，在法理上
    亦應同受此原則之拘束；準此，更定之應執行刑，不應比前
    定之應執行刑加計其他裁判所處刑期或所定應執行刑後為重
    ，否則即與法律秩序理念及法律目的之內部界限有違（最高
    法院104年度台非字第38號、93年度台非字第192號判決意旨
    參照）。復按因刑罰之科處，應以行為人之責任為基礎，考
    量人之生命有限，刑罰對被告造成之痛苦程度，係以刑度增
    加而生加乘效果，而非等比方式增加，如以實質累加方式執
    行，刑責恐將偏重過苛，不符現代刑事政策及刑罰之社會功
    能，故透過定應執行刑程式，採限制加重原則，授權法官綜
    合斟酌被告犯罪行為之不法與罪責程度、各罪彼此間之關聯
    性（例如數罪犯罪時間、空間、各行為所侵害法益之專屬性
    或同一性、數罪對法益侵害之加重效應等）、數罪所反應被
    告人格特性與傾向、對被告施以矯正之必要性等，妥適裁量
    最終具體應實現之刑罰，以符罪責相當之要求（最高法院10
    5年度台抗字第626號裁定意旨參照）。
三、經查： 
  ㈠本件受刑人分別於如附表所示之犯罪時間，因犯竊盜等案件
    ，經本院先後判處各該宣告刑，並分別如附表所示之時間確
    定在案，且本院為最後事實審法院，有臺灣高等法院被告前
    案紀錄表在卷可稽。茲因附表編號1 所示之罪，其確定日期
    為民國110 年11 月3 日，而附表編號2至5所示之罪，其犯
    罪日期又分別在110 年11 月3 日以前，符合數罪併罰之規
    定，自應合併定其應執行之刑。是聲請人就受刑人所犯附表
    各罪聲請定其應執行之刑，本院審核認聲請為正當，應予准
    許。
　㈡又受刑人所犯如附表所示之5罪，本院應以其各罪宣告刑為基
    礎，定其應執行刑，且本院定應執行刑，不得踰越刑法第51
    條第6款所定法律之外部界限，即不得重於如附表編號1至5
    所示罪刑之總和拘役345日，亦應受內部界限之拘束，即不
    得重於編號1至2所定應執行刑拘役120日，與編號3、4、5之
    刑期總和，共計拘役235日。而依上開說明，宣告多數拘役
    者，其定應執行拘役不得超過120日。
　㈢諸前開說明，本於罪責相當原則之要求，審酌受刑人所犯如
    附表編號1至4所示之犯罪均為竊盜罪，附表編號5所示之罪
    為交通過失傷害罪，是附表編號1至4之犯罪類型、侵害法益
    及犯罪所法亦均相同，是前開罪刑責任非難之重複程度較高
    ，而與附表編號5之犯罪類型、侵害法益及犯罪所法則不同
    ，是前開罪刑責任非難之重複程度較低，並考量數罪併罰案
    件定應執行刑之目的在於特別預防之考量，輔以一般預防作
    為刑罰目的而量定其刑，當行為人於判決確定前犯數罪，個
    別宣告刑累加之結果，無法充分考量此一加總後之刑罰是否
    過重，對受刑人施以過重之刑罰，無助於預防再犯、教化之
    目的，更有可能違反比例原則，自應透過定應執行刑之程序
    ，酌定適當刑罰。為此，審酌本件受刑人所犯各罪之罪名，
    以及是否為同期間內所為，併其行為態樣、各罪關係、次數
    多寡，及所呈現受刑人之人格特質及犯罪動機、目的、手段
    、程度、所生危險、案件之特性、比例原則，暨預防需求等
    綜合因素，爰定其應執行之刑併諭知易科罰金之折算標準如
    主文所示。另定應執行刑，除顯無必要或有急迫情形外，允
    宜給予受刑人適當陳述意見之機會，此雖有最高法院刑事大
    法庭110年度台抗大字第489號裁定意旨可參，然本件受刑人
    所犯罪名之宣告刑均為拘役，屬短期自由刑，且依上開所述
    ，受刑人可定執行拘役上限120日內，受刑人可資減讓之刑
    期幅度有限，顯無必要再命受刑人以言詞、書面或其他適當
    方式陳述意見，尚與最高法院刑事大法庭110年度台抗大字
    第489號裁定意旨無違，附帶說明。
據上論斷，應依刑事訴訟法第477 條第1 項、刑法第53條、第51
條第6 款、第41條第1 項前段，裁定如主文
中　　華　　民　　國　　111 　年　　8 　　月　　22　　日
                  刑事第七庭      法　官　方楷烽
以上正本證明與原本無異
如不服本裁定應於送達後5日內向本院提出抗告狀
                                  書記官　詹右辰
中　　華　　民　　國　　111 　年　　8 　　月　　23　　日